【裁判字號】    98,簡上,186
【裁判日期】    980819
【裁判案由】    贓物
【裁判全文】
臺灣高雄地方法院刑事判決          98年度簡上字第186號
上  訴  人
即  被  告  乙○○
上列上訴人即被告因贓物案件，不服本院高雄簡易庭民國98年3
月13日97年度審簡字第7610號所為第一審判決（聲請簡易判決處
刑案號：臺灣高雄地方法院檢察署97年度偵字第29769 號）提起
上訴，本院管轄之第二審合議庭判決如下：
    主  文
上訴駁回。
    事  實
一、乙○○明知姓名、年籍不詳，綽號「小胖」之成年男子所交
    付之車號KW7-596 號重型機車為來路不明之贓物（係李淑幼
    所有並交付丙○○使用，而於民國97年3 月6 日16時許，在
    高雄縣橋頭鄉甲南村高雄大學旁產業道路失竊），竟基於收
    受贓物之犯意，於97年3 月8 日中午12時許，在不詳地點，
    予以收受並供代步使用，嗣於同日18時20分許，騎乘上開失
    竊機車，在高雄縣梓官鄉○○○路24巷為警查獲，始循線查
    悉全情。
二、案經高雄縣政府警察局岡山分局報請臺灣高雄地方法院檢察
    署檢察官偵查後聲請以簡易判決處刑。
    理  由
一、按被告於第二審經合法傳喚，無正當之理由不到庭者，得不
    待其陳述，逕行判決，且對於簡易判決處刑不服而上訴者，
    亦得準用，此觀諸刑事訴訟法第371 條、第455 條之1 第3
    項之規定自明。本件被告乙○○經本院合法傳喚後，無正當
    理由未到庭，此有本院送達回證、刑事報到單各1 份在卷可
    稽，爰不待其陳述逕行判決，合先敘明。
二、按被告以外之人於審判外之言詞或書面陳述，除法律有規定
    者外，不得作為證據，刑事訴訟法第159 條第1 項定有明文
    。次按被告以外之人於審判外之陳述雖不符前4 條之規定，
    而經當事人於審判程式同意作為證據，法院審酌該言詞陳述
    或書面陳述作成時之情況，認為適當者，亦得為證據。當事
    人、代理人或辯護人於法院調查證據時，知有第159 條第1
    項不得為證據之情形，而未於言詞辯論終結前聲明異議，視
    為有前項之同意，刑事訴訟法第159 條之5 亦定有明文。查
    本案所引用之證據資料（詳後引證據），其中屬傳聞證據部
    分，因檢察官同意作為證據使用，被告亦未於本院言詞辯論
    終結前聲明異議，本院復審酌該證據作成之情況，並無不當
    ，認以之作為證據，應屬適當，則依刑事訴訟法第159 條之
    5 第1 、2 項之規定，均有證據能力。
三、上訴人即被告乙○○固於警詢、偵查中坦承於97年3 月8 日
    中午12時許收受「小胖」交付之車號KW7-596 號重型機車，
    惟矢口否認有何收受贓物犯行，並辯稱：伊在朋友的資源回
    收場工作，「小胖」去回收場賣廢鐵，所以認識，查獲當日
    ，伊要外出購買吃的東西，所以向「小胖」商借上開機車代
    步云云（警卷第2 頁；偵影卷第7 頁）。經查：
（一）車號KW7-596 號之重型機車，係李淑幼所有並交付予其子
      丙○○使用，於97年3 月6 日16時許，在高雄縣橋頭鄉甲
      南村高雄大學旁產業道路遭竊，業據證人即被害人丙○○
      於警詢時陳述甚詳（警卷第8 頁），並有贓物認領保管單
      、高雄縣政府警察局車輛協尋電腦輸入單、車輛尋獲電腦
      輸入單、失車紀錄查詢（警卷第16至18頁）在卷可稽，堪
      認確屬他人遭竊盜之贓物無訛。
（二）被告雖以前開情詞置辯，惟查被告於97年3 月8 日18時20
      分許，在高雄縣梓官鄉○○○路24巷口，為警查獲騎乘上
      開失竊之機車，並當場扣得機車及自備鑰匙一節，業據被
      告於警詢時自承在卷（警卷第5 頁），且有卷附高雄縣政
      府警察局岡山分局扣押筆錄、扣押物品目錄表各1 份、扣
      案物及查獲照片共3 幀為憑（警卷第9 至12、22、23頁）
      ，則被告確有使用上開失竊車輛之客觀事實無疑。再被告
      既已自承於查獲當日中午向「小胖」借得該車使用等情，
      且依其於偵查中自承：因「小胖」連續2 週至伊工作之資
      源回收場賣廢鐵，所以認識，並不知「小胖」之真實姓名
      等語（偵卷第7 頁），暨被告歷經警詢、偵查及本院審理
      ，始終未能陳報「小胖」之姓名、年籍、住居所等足以確
      認人別之資料，顯見其與「小胖」並無何交情。又被告自
      同日中午借得該車外出購買午餐之後，尚持續使用至同日
      下午18時許為警查獲時止，顯見被告並非臨時短暫借用而
      旋即歸還。則衡以常情，果非有所交誼而可信任之人，常
      人當不致甘冒車輛遭他人借用不還而無處追討之風險，長
      時間出借自己擁有合法權利之車輛；甚者，於道路交通違
      規事件中，除當場舉發駕駛人之情形外，於逕行舉發或其
      他未能確知實際行為之情形下，多以車籍資料所登載之車
      輛所有人作為歸責之對象而據以掣單舉發及裁決，是將車
      輛出借予他人使用，車輛所有人常須負擔此一風險，常人
      更無可能將車輛交付與毫無交情之人，故本件「小胖」竟
      率爾將上開機車交付與被告長時間使用，而甘冒因被告交
      通違規而受處罰及機車無處尋得之風險，其所交付之機車
      顯非其合法擁有，而為來源可疑之贓物，此當為社會一般
      之人所得認知，被告並非至愚，對此應無不知之理。況被
      告於借用該機車時，更未向「小胖」取得行車執照等證件
      以查明該車之權源，亦據其於警詢時供明在卷（警卷第6
      頁），均足見被告於收受上開機車時，已得預見「小胖」
      交付之機車係贓車之事實，而有收受贓物之認識與故意亦
      明，其上開所辯，殊不足採。
（三）綜上，本件事證明確，被告上開犯行堪以認定，應予依法
      論科。
四、核被告所為，係犯刑法第349 條第1 項之收受贓物罪。原審
    認被告罪證明確，並審酌被被告明知「小胖」所交付之上開
    機車係來路不明之贓物，仍予收受供己使用，增加國家機關
    對於財產犯罪追查之困難，且犯後未能坦承全部犯行，所為
    實不可取，復審酌上開機車業經被害人丙○○領回，被害人
    所受損害已獲減輕回等一切情狀，依刑事訴訟法第449 條第
    1 項前段、第3 項、第454 條第2 項，刑法第349 條第1項
    、第41條第1 項前段，刑法施行法第1 條之1 ，逕以簡易判
    決判處被告有期徒刑2 月，並諭知以新臺幣1,000 元折算1
    日之易科罰金折算標準，認事用法均無違誤，量刑亦屬允當
    。被告猶執前詞上訴指摘原判決不當，為無理由，應予駁回
    。
據上論斷，應依刑事訴訟法第455 條之1 第1 項、第3 項、第
371條、第368條，判決如主文。
本案經檢察官甲○○到庭執行職務。
中    華    民    國    98    年    8    月    19    日
                刑事第十五庭  審判長法  官   唐照明
                                    法  官   楊國煜
                                    法  官   黃苙荌
以上正本證明與原本無異。
不得上訴。
中    華    民    國    98    年    8    月    19    日
                                    書記官   廖佳玲


司法院資訊處製作；財團法人民間司法改革基金會備份。
